臺灣臺中地方法院刑事判決
111年度交易字第165號
公  訴  人  臺灣臺中地方檢察署檢察官
被      告  黃韋寧


上列被告因過失傷害案件，經檢察官提起公訴（111年度偵字第9
62號），被告於準備程序進行中，就被訴事實為有罪之陳述，經
告以簡式審判之旨，並聽取當事人意見後，本院合議庭裁定由受
命法官獨任進行簡式審判程序，判決如下：
    主    文
戊○○犯過失傷害致人重傷罪，處有期徒刑捌月。
    犯罪事實
一、戊○○於民國110年2月1日17時5分許，騎乘車牌號碼000-000
    號普通重型機車，沿臺中市神岡區承德路慢車道由臺中市神
    岡區往豐原區方向行駛，行至承德路18號前時，本應注意車
    前狀況，並與前車保持適當之安全距離，而依當時天候晴、
    日間自然光線、柏油路面乾燥無缺陷、無障礙物、視距良好
    等情，並無不能注意之情事，竟疏未注意及此，不慎撞擊前
    方由丁○○騎乘之自行車，致丁○○人車倒地，並因而受有創傷
    性硬腦膜下出血，伴有期間長短未明之意識喪失、右側鎖骨
    未明示部位閉鎖性骨折、臉部損傷、未明示側性前胸壁挫傷
    、腹壁挫傷等傷害，經送醫治療後，完全無法生活自理之重
    傷害。戊○○於肇事後，員警前往現場處理時在場，並當場承
    認為肇事人，自首而願接受裁判。
二、案經臺灣臺中地方檢察署檢察官依聲請指定丁○○之弟丙○○為
    代行告訴人後告訴臺灣臺中地方檢察署檢察官偵查起訴。
    理    由
一、本件被告戊○○所犯為死刑、無期徒刑、最輕本刑為3年以上
    有期徒刑以外之罪，亦非屬高等法院管轄之第一審案件，其
    於準備程序進行中，先就被訴事實為有罪之陳述，經法官告
    知簡式審判程序之旨，並聽取公訴檢察官之意見後，依刑事
    訴訟法第273條之1第1項、第273條之2等規定，裁定進行簡
    式審判程序，且不受同法第159 條第1 項、第161 條之2 、
    第161 條之3 、第163 條之1 及第164 條至第170 條所規定
    證據能力認定及調查方式之限制，合先敘明。
二、認定犯罪事實根據之證據及理由：
　㈠上揭犯罪事實，業據被告於警詢、偵查、本院準備程序及審
    理時（見發查卷第11至13、45頁、他卷第37至41頁、本院卷
    第29至32、35至40頁）均坦承不諱，核與證人即代行告訴人
    丙○○於警詢、偵訊時（見發查卷第17至18頁、他卷第37至41
    頁）、證人陳基勝（見發查卷第47頁）、證人陳勁衛於警詢
    時（見發查卷第49頁）之證述情節相符，且有道路交通事故
    現場圖（見發查卷第39頁）、道路交通事故調查報告表（一
    ）及（二）（見發查卷第41、43頁）、臺中市政府警察局交
    通事故補充資料表（見發查卷第57頁）、臺中市政府警察局
    道路交通事故初步分析研判表（見他卷第13頁）各1份、衛
    生福利部豐原醫院診斷證明書（見他卷第17、61頁）2份、
    被害人丁○○之中華民國身心障礙證明影本（見他卷第57至59
    頁）、衛生福利部豐原醫院110年12月7日豐醫醫行字第1100
    010267號函文（見他卷第65頁）各1份、現場照片15張（見
    發查卷第23至37頁）、行車紀錄器錄影畫面截圖4張、光碟1
    片（見發查卷第19至21、59頁）在卷可參，足認被告之自白
    與事實相符。
　㈡按汽（機）車在同一車道行駛時，除擬超越前車外，後車與
    前車之間應保持隨時可以煞停之距離；汽（機）車行駛時，
    駕駛人應注意車前狀況，並隨時採取必要之安全措施，道路
    交通安全規則第94條第1項、第3項訂有明文。查被告於前揭
    時地騎乘機車上路，對上開規定自有注意之義務。而參諸行
    車紀錄器錄影畫面截圖4張、光碟1片（見發查卷第19至21、
    59頁）及道路交通事故調查報告表（一）（見發查卷第41頁
    ），當時天候晴、日間自然光線，柏油路面乾燥、無缺陷、
    無障礙物，視距良好等客觀情形，並無不能注意之特別情事
    。被告騎乘機車未與前車保持隨時可以煞停之距離，亦未注
    意車前狀況，並隨時採取必要之安全措施，以致肇事，是被
    告之駕車行為顯有過失，且被告過失行為與被害人之重傷害
    結果間具有相當因果關係。從而，本件事證明確，被告過失
    重傷害犯行堪以認定，應予依法論科。
三、論罪科刑：
  ㈠核被告所為，係犯刑法第284 條後段之過失傷害致人重傷罪
    。
  ㈡被告於警員據報前往現場處理時，當場向警員坦承為車禍肇
    事人，有臺中市政府警察局道路交通事故肇事人自首情形紀
    錄表在卷可佐（見發查卷第55頁），堪認被告在有偵查犯罪
    職權之機關未發覺犯人為何人前，即自首為肇事人，且於事
    後接受審判，爰依刑法第62條前段規定，減輕其刑。
  ㈢爰以行為人之責任為基礎，審酌被告身為公共道路使用人，
    本應遵守交通規則，避免造成自己與他人之生命、身體、財
    產之危險，惟其騎乘機車時，竟未謹慎而為，未保持與前車
    之安全距離，亦未注意車前狀況，致被害人受有上述重傷害
    之結果，所為實有不該；又考量被告坦認犯行，惟未與被害
    人或其家屬達成和解，亦未取得其等諒解或賠償被害人之犯
    後態度，兼衡其素行、本案過失情狀、被害人之傷勢、代行
    告訴人於本院審理時陳述之意見，暨被告於審理時自陳高職
    畢業之智識程度、目前從事服務業、月薪資約新臺幣2萬600
    0元、已婚、扶養2名未成年子女等家庭生活及經濟狀況等一
    切情狀（詳見本院卷第39頁），量處如主文所示之刑。
據上論斷，應依刑事訴訟法第273條之1第1項、第299條第1項前
段，刑法第284條後段、第62條前段，刑法施行法第1條之1第1項
，判決如主文。
本案經檢察官甲○○提起公訴，檢察官乙○○到庭執行職務。
中　　華　　民　　國　　111 　年　　3 　　月　　28　　日
                  刑事第十一庭  法  官  蔡汎沂
以上正本證明與原本無異。
如不服本判決應於收受送達後20日內向本院提出上訴書狀，並應
敘述具體理由；其未敘述上訴之理由者，應於上訴期間屆滿後20
日內向本院補提理由書（均須按他造當事人之人數附繕本）「切
勿逕送上級法院」。
告訴人或被害人如不服判決，應備理由具狀向檢察官請求上訴，
上訴期間之計算，以檢察官收受判決正本之日起算。
　　　　                        書記官   黃筠婷
中　　華　　民　　國　　111 　年　　3 　　月　　28　　日
附錄論罪科刑法條
刑法第284條
因過失傷害人者，處1年以下有期徒刑、拘役或10萬元以下罰金
；致重傷者，處3年以下有期徒刑、拘役或30萬元以下罰金。